臺灣彰化地方法院刑事裁定
111年度聲字第1198號
聲  請  人  臺灣彰化地方檢察署檢察官
受  刑  人  宋瑞祥


上列聲請人因受刑人數罪併罰有二裁判以上，聲請定其應執行之
刑（111年度執聲字第679號），本院裁定如下：
    主  文
宋瑞祥所犯如附表所示之罪及所處之刑，應執行拘役壹佰日，如
易科罰金，以新臺幣壹仟元折算壹日。
    理  由
一、聲請意旨略以：受刑人宋瑞祥因竊盜等案件，先後經判決確
    定如附表(原聲請書附表編號4所載之犯罪日期誤載為「110/
    10/20」，應更正為「110/12/25」)，應依刑法第53條、第5
    1條第6款規定，定其應執行之刑，爰依刑事訴訟法第477條
    第1項聲請裁定，並依刑法第41條第1項聲請定易科罰金之標
    準等語。
二、裁判確定前犯數罪者，併合處罰之；數罪併罰，有二裁判以
    上者，依刑法第51條規定，定其應執行刑；數罪併罰有二裁
    判以上宣告多數拘役者，於各刑中之最長期以上，各刑合併
    之刑期以下，定其刑期，但不得逾120日，刑法第50條第1項
    前段、第53條、第51條第6款規定甚明。又按刑事訴訟法第3
    70條第2項、第3項，已針對第二審上訴案件之定應執行刑，
    明定有不利益變更禁止原則之適用；而分屬不同案件之數罪
    併罰有應更定執行刑之情形，倘數罪之刑，曾經定應執行刑
    ，再與其他裁判宣告之刑定應執行刑時，在法理上亦同受此
    原則之拘束。亦即，另定之執行刑，其裁量所定之刑期，不
    得較重於前定之執行刑加計後裁判宣告之刑或所定執行刑之
    總和（最高法院109年度台抗字第894號裁定參照）。
三、查受刑人因竊盜等案件，經本院先後判處如附表所示之罪刑
    ，均經分別確定在案等情，有各該判決書、臺灣高等法院被
    告前案紀錄表在卷可稽。茲聲請人依刑事訴訟法第477條第1
    項規定，以本院為犯罪事實最後判決之法院，聲請就如附表
    所示各罪所處之刑定應執行之刑，其聲請經核尚無不合。又
    參酌受刑人所犯附表各罪之罪質、犯罪類型、行為手段、侵
    害法益、各次犯罪時間間隔等一切情狀，合併定其應執行之
    刑如主文所示，並諭知易科罰金之折算標準。至附表編號1
    、2所示罪刑雖已執行完畢，仍應與附表編號3至6所示罪刑
    定應執行刑，僅已執行部分，不能重複執行，應由檢察官於
    指揮執行時扣除之（最高法院81年度台抗字第464號、86年
    度台抗字第472號裁定意旨參照）。又於附表各原判決所宣
    告之沒收部分，均仍應併予執行，附此敘明。
四、又按刑事訴訟法第221條規定「判決，除有特別規定外，應
    經當事人之言詞辯論為之」，此項言詞辯論，自為事實審法
    院所應踐行之程序；然同法第222條第1項規定「裁定因當庭
    之聲明而為之者，應經訴訟關係人之言詞陳述。」而法院受
    理檢察官定應執行刑之聲請，依刑事訴訟法第477條第1項之
    規定，本屬裁定，而非判決，雖為完足保障受刑人之訴訟上
    權益，參酌刑事訴訟法第222條第2項規定「為裁定前有必要
    時，得調查事實」。設若受理定應執行刑之法院認依卷內資
    料已足為定應執行刑之妥適裁量，因而認無再予受刑人或檢
    察官以言詞、書面或其他適當方式陳述意見機會之必要者，
    此乃法院定刑職權之裁量範圍，尚不得指摘為違法（最高法
    院111年度台抗字第393號裁定意旨參照）。審酌卷附所犯本
    件6罪之判決書及被告前案紀錄表等資料，已足為本院量刑
    裁量權之妥適行使，又本院衡酌可資減讓之刑期幅度有限，
    是認顯無必要再命受刑人以言詞、書面或其他適當方式陳述
    意見，併予敘明。
五、依刑事訴訟法第477條第1項，刑法第53條、第51條第6款，
    第41條第1 項前段，裁定如主文。
中　　華　　民　　國　　111 　年　　11　　月　　11　　日
                  刑事第五庭   法  官　 李欣恩
以上正本證明與原本無異。
如不服本裁定，應於裁定送達後五日內向本院提出抗告狀(須附
繕本 )。
中　　華　　民　　國　　111 　年　　11　　月　　11　　日
                                書記官  吳育嫻
附表（受刑人宋瑞祥定應執行刑案件一覽表）：
 編          號  1 2 3  罪          名  竊盜 竊盜 竊盜  宣    告    刑  拘役30日 拘役30日 拘役20日  犯  罪  日  期  110年7月22日 110年10月15日 110年12月20日  偵查(自訴)機關年  度  案  號  臺灣彰化地方檢察署110年度偵字第15024號 臺灣彰化地方檢察署110年度偵字第15024號 臺灣彰化地方檢察署111年度偵字第1802號 最  後   事實審 法    院 臺灣彰化地方法院 臺灣彰化地方法院 臺灣彰化地方法院  案    號 111年度簡字第163號 111年度簡字第163號 111年度簡字第497號  判決日期 111年1月20日 111年1月20日 111年6月20日 確  定   判  決 法    院 臺灣彰化地方法院 臺灣彰化地方法院 臺灣彰化地方法院  案    號 111年度簡字第163號 111年度簡字第163號 111年度簡字第497號  判    決確定日期 111年3月12日 111年3月12日 111年7月30日 是否為得易科罰金之案件       是      是     是  備            註  彰化地檢111年度執字第1795號(編號1、2應執行刑拘役45日，已執畢) (編號1至5定應執刑行拘役60日) 彰化地檢111年度執字第1795號(編號1、2應執行刑拘役45日，已執畢) (編號1至5定應執刑行拘役60日) 彰化地檢111年度執字第3448號(編號3至5應執行刑拘役25日) (編號1至5定應執刑行拘役60日) 

 編          號  4 5 6  罪          名  竊盜 竊盜 竊盜  宣    告    刑  拘役20日 拘役10日 拘役55日  犯  罪  日  期  110年12月25日 110年11月11日 111年1月9日  偵查(自訴)機關年  度  案  號  臺灣彰化地方檢察署111年度偵字第1802號 臺灣彰化地方檢察署111年度偵字第1802號 臺灣彰化地方檢察署111年度偵字第3892號 最  後   事實審 法    院 臺灣彰化地方法院 臺灣彰化地方法院 臺灣彰化地方法院  案    號 111年度簡字第497號 111年度簡字第497號 111年度簡字第746號  判決日期 111年6月20日 111年6月20日 111年7月6日 確  定   判  決 法    院 臺灣彰化地方法院 臺灣彰化地方法院 臺灣彰化地方法院  案    號 111年度簡字第497號 111年度簡字第497號 111年度簡字第746號  判    決確定日期 111年7月30日 111年7月30日 111年8月26日 是否為得易科罰金之案件      是      是      是  備            註  彰化地檢111年度執字第3448號(編號3至5應執行刑拘役25日) (編號1至5定應執刑行拘役60日) 彰化地檢111年度執字第3448號(編號3至5應執行刑拘役25日) (編號1至5定應執刑行拘役60日) 彰化地檢111年度執字第4065號